【裁判字號】    90,台上,5388
【裁判日期】    900830
【裁判案由】    偽造文書
【裁判全文】
最高法院刑事判決                                九十年度台上字第五三八八號
    上  訴  人  甲○○
右上訴人因偽造文書案件，不服台灣高等法院中華民國九十年五月二十九日第二審判
決（八十九年度上訴字第四五二五號，起訴案號：台灣板橋地方法院檢察署八十八年
度偵緝字第一○七三號），提起上訴，本院判決如左：
    主  文
上訴駁回。
    理  由
按刑事訴訟法第三百七十七條規定，上訴於第三審法院，非以判決違背法令為理由，
不得為之，是提起第三審上訴，應以原判決違背法令為理由，係屬法定要件，如果上
訴理由並未指摘原判決有何違法，自應認其上訴為違背法律上之程式，予以駁回。又
上訴期間為十日，自送達判決後起算，刑事訴訟法第三百四十九條前段定有明文。而
送達於應受送達人之住居所、事務所或營業所，不獲會晤應受送達人，亦無受領文書
之同居人或受僱人時，得將文書寄存送達地之自治或警察機關，並作送達通知書，黏
貼於應受送達人住居所、事務所或營業所門首，以為送達，為民事訴訟法第一百三十
八條所明定，此項規定，依刑事訴訟法第六十二條規定，於刑事訴訟準用之。另提起
上訴，應以上訴書狀提出於法院為之，刑事訴訟法第三百五十條第一項定有明文，郵
遞上訴書狀者，其書狀到達法院之日始為提出於法院之日，非以投郵之日為準。本件
上訴人甲○○因偽造文書案件，經第一審判處罪刑後，於按上訴人陳報之居所送達判
決正本時，因未獲會晤上訴人本人，亦無受領文書之同居人或受僱人，送達人乃依上
開規定，於民國八十九年十一月四日將之寄存於送達地之警察機關台北縣警察局海山
分局埔墘派出所，並作送達通知書黏貼於上訴人門首，以為送達，有送達證書可查。
則當送達人依此方式為送達時，即已生送達之效力，上訴人究於何時前往領取應送達
文書，於送達之效力並無影響。上訴期間，自該送達日之翌日即八十九年十一月五日
起算，扣除在途期間二日後，至同年月十六日屆滿，乃上訴人竟遲至同年月二十日始
行提起上訴，顯已逾期，其上訴自非合法，原審因依刑事訴訟法第三百六十七條前段
規定，判決予以駁回，經核並無不合。上訴意旨，對於原判決究竟如何違背法令，並
未依據卷內資料為具體之指摘，徒憑己見，稱其係於八十九年十一月十一日始至郵局
領取判決正本，且於同年月十八日即已至郵局郵寄上訴狀，上訴並未逾期云云，顯屬
誤會，殊非適法之第三審上訴理由，其上訴違背法律上之程式，應予駁回。
據上論結，應依刑事訴訟法第三百九十五條前段，判決如主文。
中      華      民      國     九十     年      八      月     三十     日
                              最高法院刑事第六庭
                                  審判長法官  謝  家  鶴
                                        法官  洪  文  章
                                        法官  花  滿  堂
                                        法官  陳  世  淙
                                        法官  洪  佳  濱
      右正本證明與原本無異
                                              書  記  官
中      華      民      國     九十     年      九      月     十九     日


司法院資訊處製作；財團法人民間司法改革基金會備份。
